【裁判字號】    97,易,658
【裁判日期】    971015
【裁判案由】    竊盜
【裁判全文】
臺灣新竹地方法院刑事判決               97年度易字第658號
公  訴  人  臺灣新竹地方法院檢察署檢察官
被      告  丙○○
                    （另案在臺灣新竹監獄執行）
            乙○○
            甲○○
                    （另案在臺灣臺中監獄苗栗分監執行）
上列被告等因竊盜案件，經檢察官起訴公訴（97年度偵字第2522
號），被告等於本院準備程序進行中，先就被訴事實為有罪之陳
述，本院依簡式審判程序判決如下：
    主  文
丙○○結夥三人以上攜帶兇器竊盜，累犯，處有期徒刑玖月。又
結夥三人以上攜帶兇器竊盜，累犯，處有期徒刑玖月。應執行有
期徒刑壹年肆月。
乙○○結夥三人以上攜帶兇器竊盜，累犯，處有期徒刑捌月。又
結夥三人以上攜帶兇器竊盜，累犯，處有期徒刑捌月。應執行有
期徒刑壹年貳月。
甲○○結夥三人以上攜帶兇器竊盜，累犯，處有期徒刑捌月。又
結夥三人以上攜帶兇器竊盜，累犯，處有期徒刑捌月。應執行有
期徒刑壹年貳月。
    事  實
一、(一)丙○○前因犯竊盜罪，經臺灣苗栗地方法院於民國92年6
    月30日以92年度易字第157號判決判處有期徒刑1年，上訴後
    駁回確定；復再犯竊盜罪，經同法院於93年6月7日以93年度
    易字第483號判決判處有期徒刑1年8月確定，上開2案件接續
    執行至95年1月28日縮短刑期假釋出監，刑期至95年11月16
    日屆滿假釋未遭撤銷，以已執行論。乙○○前犯竊盜罪，經
    臺灣苗栗地方法院於92年6月19日以92年度易字第224號判決
    判處有期徒刑6月確定，於93年6月4日執行完畢出監。甲○○前犯竊盜罪，經臺灣苗栗地方法院於95年5月22日以95 年
    度易字第72號判決判處有期徒刑9月確定，於96年5月31日執
    行完畢出監。詎其等3人均不知悔改，共同為以下之結夥3人
    、攜帶兇器竊盜行為。(二)丙○○、乙○○、甲○○3人基於
    意圖為自己不法所有之犯意聯絡，於96年9月9日（起訴書誤
    載為97年9月9日）晚上7時許（起訴書誤載為11時許），結
    夥三人，由丙○○駕駛其母親邱劉菊妹所有車號LU-1196號
    自用小客車搭載乙○○、甲○○前往新竹科學工業園區，其
    等分別於96年9月9日19時58分51秒、96年9月9日23時40分06
    秒、96年9月10日01時56分35秒、96年9月10日03時31分42秒
    ，4度在園區一路與竹村二路口外側車道徘徊，嗣於96年9月
    10日凌晨3時31分許，駕車進入新竹科學工業園區○區○路6
    號旁停車場，由甲○○下車持足以傷害人之身體安全可供兇
    器使用之六角板手將丁○○使用之車號CB-8376號自用小貨
    車開鎖發動，丙○○、乙○○則在旁把風，並於當日凌晨3
    時31分許（起訴書誤為凌晨1、2時許），由乙○○駕駛上開
    竊得之自用小貨車，與丙○○、甲○○所共乘之車號LU-119
    6號自用小客車共同前往新竹市○區○○路2之3號之臺灣超
    能源股份有限公司（下稱臺灣超能源公司）地下室1樓變電
    室，由丙○○、甲○○持足以傷害人之身體安全可供兇器使
    用之油壓剪輪流剪斷該地下室之電纜線約100公斤，再由乙○○駕駛上開竊得之自用小貨車進入地下室搬運電纜線上車
    ，得手後，乙○○駕駛該竊得之自用小貨車搭載甲○○，丙○○另駕駛車號LU-1196號自用小客車前往舊貨行變賣後得
    款朋分。嗣經調閱監視錄影設備，且丙○○復於96年10月8
    日駕駛車號LU-1196號自用小客車搭載友人張文君、徐慶炤
    欲進入新竹科學園區為警攔檢查獲，並依丙○○之指證循線
    查獲乙○○、甲○○。
二、案經內政部警政署保安警察大隊第二總隊第三大隊第一中隊
    報請臺灣新竹地方法院檢察署檢察官偵查起訴。
    理  由
一、訊據被告3人對於上揭事實均坦認不諱（見本院卷第27、40-
    46頁），證人即被害人丁○○於警詢時指述：我父親簡崑能
    所有之自小貨車車號CB-8376號在新竹市科學園區○區○路6
    號旁停車場遭竊，該車目前已尋獲，並由苗栗縣警察局苗栗
    分局三義分駐所於96年9月21日20時撤銷協尋，失竊自小貨
    車是在96年9月21日18時由民眾在苗栗縣三義鄉○○村○○鄰
    ○○○路15號協助尋獲，告知苗栗縣警察局苗栗分局三義分
    駐所員警徐政慶，再通知我前去認領等語明確（見97年度偵
    字第2522號卷61-62頁）；另證人即臺灣超能源公司職員戊○○警詢時亦指證：我於96年9月11日上午10時許發現新竹
    市○區○○路2-3號公司地下室1樓變電室之電纜線遭不明人
    士竊取等語在卷（見同上偵卷第56-60頁）。又車號LU-1196
    號自用小客車分別在96年9月9日19時58分51秒、96年9月9日
    23時40分06秒、96年9月10日01時56分35秒、96年9月10日03
    時31分42秒經過園區一路（與竹村二路口）外側車道（緊鄰
    自小貨車CB-8376失竊之地點約110公尺），丙○○及乙○○
    共乘自小客車LU-1196由園區一路進出園區3次，皆於自小貨
    車CB-8376停放地點附近徘徊，第4次旋即由乙○○偷竊自小
    貨車CB-8376尾隨丙○○所駕之自小客車LU-1196離開園區等
    情，亦有自小客車LU-1196進入科學園區之紀錄及監視錄影
    設備截列畫面存卷可證（見同上偵卷第65至69頁）；另被告
    丙○○於96年10月8日再度駕駛車號LU-1196號自用小客車搭
    載友人張文君、徐慶炤欲進入新竹市東區科學園區為警攔檢
    查獲，亦有刑事現場採證相片可參（見同上偵卷第70-71頁
    ）。此外，復有被告等相互間之指認照片（見同上偵卷第13
    -14、30-31、39-40、47-48）、丁○○出具之贓物認領保管
    單、車號CB-8376號自用小貨車之車輛尋獲電腦輸入單（見
    同上偵卷第64頁）附卷可資佐證，綜上所述，本案事證明確
    ，被告等結夥3人攜帶兇器竊取車輛及電纜線等犯行均堪認
    定，應依法論科。
二、核被告3人竊取車號CB-8376自用小貨車及電纜線所為，各係
    犯刑法第321條第1項第3款、第4項之結夥3人攜帶兇器竊盜
    罪。被告等有犯意聯絡及行為分擔，為共同正犯。其等所犯
    2次竊盜犯行，犯意各別，行為互殊，應予分論併罰。被告
    3人均有如事實欄一(一)所載之前科紀錄，有臺灣高等法院被
    告前案紀錄表在卷可按，其等於徒刑之執行完畢，5年以內
    皆故意再犯有期徒刑以上之結夥3人攜帶兇器竊盜罪，均為
    累犯，各應依刑法第47條第1項之規定加重其刑。爰審酌被
    告3人犯罪後均坦承犯行，惟正值青壯年不求以正當方式賺
    取財物，竟竊盜他人車輛用以載運竊取電纜線欲販售牟利，
    所為對於被害人等造成相當之損害及不便，竊得之財物價值
    非低，前均有竊盜前科，仍不知悛悔再犯本案，足見並無悔
    意，被告丙○○竊盜前案紀錄較被告乙○○、甲○○為多，
    惡性較重，應量處較重之刑期，暨其等之生活狀況、品行、
    智識程度、犯罪之動機、目的、手段等一切情狀，各量處如
    主文所示之刑，並均定其應執行刑。行竊車輛所用之六角板
    手業據被告甲○○丟棄滅失，行竊電纜線之油壓剪被告等互
    推對方所有，復未扣案，無證據證明係被告所有或現尚存在
    ，故均不予沒收。
據上論斷，應依刑事訴訟法第273條之1第1項、第299條第1項前
段，刑法第28條、第321條第1項第3款、第4款、第51條第5款、
第47條第1項，判決如主文。
中    華    民    國    97    年    10    月    15    日
                  刑事第五庭    法  官   吳靜怡
以上正本證明與原本無異。
如不服本判決應於收受本判決後10日內向本院提出上訴書狀，上
訴書狀應敘述具體理由。上訴書狀未敘述上訴理由者，應於上訴
期間屆滿後20日內補提理由書狀於本院 (均須按他造當事人之人
數附繕本 )「切勿逕送上級法院」。
中    華    民    國    97    年    10    月    17    日
                                書記官  劉亭筠
附錄本案論罪科刑法條全文：
中華民國刑法第321條（加重竊盜罪）
犯竊盜罪而有左列情形之一者，處六月以上、五年以下有期徒刑：
一、於夜間侵入住宅或有人居住之建築物、船艦或隱匿其內而犯
    之者。
二、毀越門扇、牆垣或其他安全設備而犯之者。
三、攜帶兇器而犯之者。
四、結夥三人以上而犯之者。
五、乘火災、水災或其他災害之際而犯之者。
六、在車站或埠頭而犯之者。
前項之未遂犯罰之。


司法院資訊處製作；財團法人民間司法改革基金會備份。
